臺灣高雄地方法院刑事判決　　　　　　　 94年度易字第208號
公　訴　人　臺灣高雄地方法院檢察署檢察官
被　　　告　乙○○　男　41歲.
　　　　　　　　　　8號2樓
上列被告因違反保護令罪案件，經檢察官聲請簡易判決處刑（93
年度偵字第22784 號），經本院認為應適用通常程序審判，改依
通常程序審理，判決如下：
    主  文
乙○○違反法院依家庭暴力防治法第十三條所為禁止實施家庭暴
力行為之裁定，累犯，處拘役拾日，如易科罰金，以佰元折
算折壹日。
    事  實
一、乙○○曾有竊盜、違反麻醉藥品管理條例、肅清煙毒條例、
    槍砲彈藥刀械管制條例、動產擔保交易法等前科，其於民國
    82年間所犯肅清煙毒條例、槍砲彈藥刀械管制條案件各判處
    有期徒刑3 年3 月、3 年6 月，應執行有期徒刑6 年4 月確
    定，另於83年間所犯麻醉藥品管理條例案件，經判處有期徒
    刑3 月確，2 案接續執行，於86年1 月7 日縮短刑期假釋出
    獄，於88年11月17日執行完畢（構成累犯），乙○○之前妻
    劉旬（2 人於91年8 月14日離婚）為戊○○之女，乙○○與
    戊○○具有家庭暴力防治法第3 條第3 款所定之家庭成員關
    係，乙○○之前妻劉旬前向本院家事法庭聲請核發通常保護
    令，經本院家事法庭依家庭暴力防治法第13條第2 項第1 款
    之規定，於93年6 月30日以93年度家護字第747 號核發民事
    通常保護令，裁定令乙○○不得對戊○○實施身體或精神上
    不法侵害行為，保護令有效期間為8 月，且該保護令已於93
    年7 月23日送達予乙○○收受。詎乙○○竟基於違反上開民
    事通常保護令之犯意，於93年8 月12日下午8 時許，前往高
    雄市岡山鎮○○○ 路280 號戊○○工作之超商，大聲質問戊○○何以未依約定讓其探視與前妻劉旬所生之子，致戊○○
    精神上受有不法侵害，而違反前開保護令之裁定，經戊○○
    報警處理。
二、案經戊○○訴由高雄縣政府警察局岡山分局移送臺灣高雄地
    方法院檢察署檢察官偵查起訴。
    理  由
一、程序方面：
  (一)按被告以外之人於審判外向法官所為之陳述，得為證據，刑
    事訴訟法第159 條之1 第1 項定有明文。立法理由係認被告
    以外之人（包括證人、鑑定人、告訴人、被害人及共同被告
    等）之陳述係在法官面前為之，因其任意陳述之信用性已受
    確定保障之情況下所為，自得作為證據。不問係其他刑事案
    件之羈押訊問期日、勘驗期日、準備程序期日、審理期日或
    民事事件、行政訴訟程序，凡係在普通法院法官（軍事法官
    、外國法官不與之）面前所為之陳述，均具有證據能力。本
    件證人甲○○、丁○○向法官所為之供述（本院94年4 月27
    日審判筆錄），在其等任意陳述之信用性無疑之情況下，其
    證述依法自具有證據能力。
  (二)再按被告以外之人於偵查中向檢察官所為陳述，除顯有不可
    信之情況者外，得為證據，同法第159 條之1 第2 項規定甚
    明。偵查中對被告以外之人（包括證人、鑑定人、告訴人、
    被害人及共同被告等）所為之偵查筆錄，或被告以外之人向
    檢察官所提之書面陳述，性質上均屬傳聞證據。惟現階段刑
    事訴訟法規定檢察官代表國家偵查犯罪、實施公訴，依法其
    有訊問被告、證人及鑑定人之權，證人、鑑定人且須具結，
    而實務運作時，檢察官偵查中向被告以外之人所取得之陳述
    ，原則上均能遵守法律規定，不致違法取供，其可信度極高
    ，職是，被告以外之人前於偵查中已具結而為證述，除反對
    該項供述得具有證據能力之一方，已釋明「顯有不可信之情
    況」之理由外，不宜以該證人未能於審判中接受他造之反對
    詰問為由，即遽指該證人於偵查中之陳述不具證據能力。證
    人戊○○、王玲瑗於檢察官偵查中供前具結後所為之陳述（
    見偵查卷第15頁、22頁），被告於本院審理中其未曾提及檢
    察官在偵查時有不法取供之情形，而反對該項供述得具有證
    據能力，亦未釋明上開供述有顯不可信之情況，依上說明，
    證人戊○○於偵查中之證言自均具有證據能力。
二、訊據被告固坦承於93年8 月12日下午8 時許至證人戊○○位
    於高雄縣岡山鎮○○○ 路280 號工作之超商之事實，惟矢口
    否認有何違反保護令之犯行，辯稱：戊○○於93年7 月間才
    搬到我在高雄縣岡山鎮○○○ 路282 號經營之保全公司隔壁
    開設超商，當天下午我與友人丁○○在保全公司門口遇到戊○○，她欲與我談論我與其女劉旬所生之子之事，但因當時
    我有事要外出，故向戊○○表示晚上再去找她談，當天晚上
    我依約前往與她談探視小孩之事，當時只是大聲一點，但我
    並未威脅她，也沒有咆哮她云云，經查：
  (一)證人戊○○之女劉旬與被告曾為夫妻關係，2 人於91年8 月
    14日離婚，被告與案外人劉旬、證人戊○○分別具有家庭暴
    力防治法第3 條第1 款、第3 款之家庭成員關係，案外人即
    證人戊○○之女劉旬前因被告未徵得其同意，於93年5 月31
    日前往高雄縣岡山鎮○○里○○街42號保姆邱美桃住處，強
    行將被告與案外人劉旬所生之子劉宗禮帶離保姆住處，向本
    院家事法庭聲請保護令，經本院家事法庭依家庭暴力防治法
    第13條第2 項第1 、2 、4 款之規定，於93年6 月30日以93
    年度家護字第747 號核發通常保護令內容為：「一相對人（
    即本案被告）不得對於聲請人劉旬、其子劉宗禮、戊○○、
    陳清春（即劉旬之父）、蘇鈺誠（即劉旬之弟）實施身體或
    精神上不法侵害之行為。二相對人不得直接或間接對聲請人
    劉旬為騷擾、通信之行為。三相對人應最少遠離劉旬居住所
    （地址：高雄縣岡山鎮協和里守信巷62號2 樓），及其他家
    庭成員經常出入場所（戊○○地址：高雄縣岡山鎮協和里守
    信巷62號2 樓，陳清春地址：高雄市○○區○○街103 號、
    保姆邱美桃地址：高雄縣岡山鎮○○里○○街42號）。四保
    護令有效期間為8 個月。五程序費用由相對人負擔」，被告
    已於93年7 月23日收受上開保護等情，此有本家事法庭93年
    度家護字第747 號民事通常保護令及本院送達證書各1 份在
    卷可參。
  (二)證人戊○○於偵訊中到庭結證：被告於93年8 月12日下午8
    時，一進來高雄縣岡山鎮○○○ 路2 段280 號就吵架等語明
    確（偵查卷第15頁），核與證人王玲瑗於偵查中到庭結證：
    當時我至戊○○店裡購物，看到乙○○在該處吵架，聲音很
    大，近乎咆哮等語明確（偵查卷第22頁），而證人即被告之
    同居女友甲○○亦於本院審理中到庭結證：案發時我並未全
    程在場，我行經該處見被告之車子停在外面，才進去查看，
    當時他們2 人正在爭執，口氣不好，聲音比較大聲，被告一
    直說為何不依約定讓他探視小孩，他們2 人談不攏，被告不
    想離開超商，我向被告說讓我來跟戊○○談，被告才走出超
    商等語（本院94年4 月27日審判筆錄），被告亦於警詢、偵
    訊中及本院審理中供承：其確於93年8 月12日當晚8 、9 時
    許，前往質問戊○○為何未依約定讓其探視其與劉旬所生之
    子等語，另被告於本院審理中供認：我進入戊○○工作之超
    商，與她談探視小孩的事，後來在樓上打麻將的人聽到樓下
    交談聲音很大，有人下樓來查看等語（本院94年4 月27日審
    判筆錄），衡情苟非被告當時之音量及口氣大到在2 樓正在
    打麻將之人認為異常之情形，當不至於好奇下樓查看關心之
    理，據此足認被告於上開通常保護令有效期間之93年8 月12
    日因探視其子之事，前往高雄縣岡山鎮○○○ 路280 號證人
    戊○○工作之超商，與其大聲且口氣不佳理論，已達違反家
    庭暴力防治法第13條第2 項第1 款之規定，對於被害人戊○○實施精神上不法侵害行為之程度，本案事證明確，被告犯
    行，至堪認定。
  (三)被告雖雖舉證人丁○○到庭證述：當天下午係戊○○主動找
    被告談小孩之事，因被告正忙，故告以晚上再去談，但案發
    當時其不在場等語（本院94年4 月27日審判筆錄），依證人
    丁○○上開證述，僅足以證明被告於93年8 月12日晚上係前
    去找證人戊○○談論探視小孩之事，惟其於案發時既不在場
    ，自無從為有利被告之認定。另被告雖不服本院家事法庭93
    年度家護字第747 號民事通常保護令之裁定提起抗告，並經
    臺灣高等法院高雄分院於94年1 月19日以93年度家護抗字第
    99號裁定：除本院家事法庭93年度家護字第747 號保護令裁
    定「一相對人（即本案被告）不得對於聲請人劉旬、戊○○
    實施身體或精神上不法侵害之行為。四保護令有效期間為8
    個月。五程序費用由相對人負擔。」外均廢棄，並駁回上開
    廢棄部分聲請人（即案外人劉旬）在原審之聲請等情，此有
    臺灣高等法院93年度家護抗字第99號民事裁定1 份附卷可參
    ，惟查，被告於本案行為時既在其收受本院家事法庭93年度
    家護字第747 號通常保護令裁定之後、在第2 審裁定之前，
    況第2 審其後仍維持原審關於被告不得對於證人戊○○為精
    神不法侵害行為之裁定，據此亦不足為有利被告之認定。
三、核被告所為，係犯家庭暴力防治法第50條第1 款之違反禁止
    實施家庭暴力行為保護令罪。公訴人雖認被告係涉犯同法第
    50條第4 款之規定，惟檢察官已於本院審理中當庭更正起訴
    法條為同法第50條第1 款之罪嫌，本院自無庸再變更起訴法
    條。被告於82年間所犯肅清煙毒條例、槍砲彈藥刀械管制條
    案件各判處有期徒刑3 年3 月、3 年6 月，應執行有期徒刑
    6 年4 月確定，另於83年間所犯麻醉藥品管理條例案件，經
    判處有期徒刑3 月確，2 案接續執行，於86年1 月7 日縮短
    刑期假釋出獄，於88年11月17日執行完畢，此有台灣高等法
    院被告全國前案紀錄表1 份在卷可憑，其於5 年內再犯本件
    有期徒刑以上之罪，為累犯，應依法加重其刑。爰審酌被告
    漠視法院所為民事通常保護令裁定而違反之，惟念及其因思
    子心切，不知理性處理其情緒，及對被害人戊○○造成之侵
    害非鉅等一切情狀，爰量處如主文所示之刑，並諭知易科罰
    金之折算標準，以資懲儆。
據上論結，應依刑事訴訟法第452 條、299 條第1 項前段、家庭
暴力防治法第50條第1 款，刑法第11條前段、第47條、第41條第
1 項前段、罰金罰鍰提高標準條例第2 條，判決如主文。
本案經檢察官丙○○到庭執行職務。
中　　華　　民　　國　　94　　年　　4 　　月　　29　　日
                  鳳山刑事第3庭審判長法　官   張桂美
                                     法  官   莊珮君
                                     法  官   唐中興
以上正本證明與原本無異。
如不服本判決，應於收受送達後10日內向本院提出上訴書狀。
　　　　　　　　　　　　　　　　　　 書記官   陳掌珠
中　　華　　民　　國　　94　　年　　4　　月　　29　　日
附錄本案判決論罪科刑法條：
家庭暴力防治法第50條
違反法院依第 13 條、第 15 條所為之下列裁定者，為本法所稱
之違反保護令罪，處3 年以下有期徒刑、拘役或科或併科新台幣
10萬元以下罰金︰
一禁止實施家庭暴力行為。
二  禁止直接或間接騷擾、接觸、通話或其他連絡行為。
三  命遷出住居所。
四  遠離住居所、工作場所、學校或其他特定場所。
五  命完成加害人處遇計畫：戒癮治療、精神治療、心理輔導或
    其他治療、輔導。
